【裁判字號】    98,上,152
【裁判日期】    990504
【裁判案由】    損害賠償等
【裁判全文】
臺灣高等法院臺中分院民事判決           98年度上字第152號
上  訴  人
即被上訴人  己○○
            辛○○
            子○○
            寅○○
            丑○○
            壬○○○
            癸○○
上列七人共同
訴訟代理人  陳榮昌律師
上  訴  人  丙○○    住彰化縣和美鎮○○路157巷16號
            乙○○    住彰化縣和美鎮○○路157巷18號
            甲○○    住彰化縣和美鎮○○路157巷20號
            丁○○    住彰化縣和美鎮○○路157巷22號
被  上訴人
即  上訴人  辰○○○○○○
                      住彰化縣彰化市○○路243號
上 列一 人
訴訟代理人  吳瑞堯律師
            周思傑律師
被  上訴人  戊○○○○○○
                      住彰化縣彰化市○○路○段17巷23號
被  上訴人  卯○○    住彰化縣彰化市○○路10號之1
                      住彰化縣彰化市○○路50巷3號
被  上訴人  庚○○    住彰化縣彰化市田中里田中莊22號
                      住彰化縣彰化市○○路11號
上列三人共同
訴訟代理人  邱垂勳律師
複  代理人  陳國偉律師
被  上訴人  巳○○    住彰化縣彰化市○○路309巷18號
上列當事人間請求損害賠償等事件，上訴人對於中華民國98年3
月13日臺灣彰化地方法院96年度訴字第422號第一審判決提起上
訴，本院於98年9月1日言詞辯論終結，判決如下：
    主  文
原判決關於駁回己○○、辛○○、子○○、寅○○、丑○○、壬
○○○、癸○○後開第二至第六項之訴及該部分假執行之聲請，
並訴訟費用之裁判均廢棄。
卯○○應給付己○○新臺幣貳拾陸萬伍仟陸佰參拾壹元，應給付
辛○○、癸○○、子○○、寅○○、丑○○、壬○○○各新臺幣
壹萬柒仟肆佰伍拾肆元及均自民國九十六年年五月十一日起至清
償日止，按年息百分之五計算之利息。
庚○○應給付己○○新臺幣肆拾伍萬貳仟陸佰零柒元，應給付辛
○○、癸○○、子○○、寅○○、丑○○、壬○○○各新臺幣捌
萬參仟柒佰柒拾玖元及均自民國九十六年五月十一日起至清償日
止，按年息百分之五計算之利息。
白富勝應再給付己○○新臺幣壹拾玖萬肆仟捌佰貳拾肆元，應再
給付辛○○、癸○○、子○○、寅○○、丑○○、壬○○○各新
臺幣參萬壹仟伍佰伍拾參元及均自民國九十六年五月十一日起至
清償日止，按年息百分之五計算之利息。
巳○○應給付己○○新臺幣貳萬捌仟捌佰玖拾陸元，應再給付辛
○○、癸○○、子○○、寅○○、丑○○、壬○○○各新臺幣陸
仟參佰參拾參元及均自民國九十六年五月十一日起至清償日止，
按年息百分之五計算之利息。
黃琍如應再給付己○○新臺幣肆拾貳萬柒仟壹佰肆拾玖元，應再
給付辛○○、癸○○、子○○、寅○○、丑○○、壬○○○各新
臺幣陸萬捌仟柒佰肆拾貳元及均自民國九十六年五月十一日起至
清償日止，按年息百分之五計算之利息。
原判決關於命乙○○、自健誠給付己○○各超過新臺幣陸萬捌仟
壹佰零柒元、命丙○○給付己○○超過新臺幣陸萬捌仟壹佰伍拾
柒元、命甲○○給付己○○超過新臺幣陸萬捌仟伍佰陸拾元本息
部分及該部分假執行之宣告，暨訴訟費用之裁判均廢棄。
上列開廢棄部分，己○○在第一審之訴及其假執行之聲請均駁回
。
兩造其餘上訴均駁回。
第一、二審訴訟費用由卯○○負擔千分之92、庚○○負擔千分之
237、黃琍如負擔千分之337；白富勝負擔千分之122；巳○○負
擔千分之16；丙○○、乙○○、甲○○、丁○○各負擔千分之17
；辛○○、子○○、寅○○、丑○○、壬○○○、癸○○各負擔
千分之10，餘由己○○負擔。
本判決第二項所命給付，於己○○以新臺幣捌萬捌仟伍佰元，辛
○○、癸○○、子○○、寅○○、丑○○、壬○○○各以新臺幣
伍仟捌佰壹拾元，本判決第三項所命給付，於己○○以新臺幣壹
拾伍萬零捌佰柒拾元，辛○○、癸○○、子○○、寅○○、丑○
○、壬○○○各以新臺幣貳萬柒仟玖佰貳拾元，本判決第四項所
命給付，於己○○以新臺幣陸萬肆仟玖佰肆拾元，辛○○、癸○
○、子○○、寅○○、丑○○、壬○○○各以新臺幣壹萬零伍佰
壹拾元，本判決第五項所命給付，於己○○以新臺幣玖仟陸佰參
拾元，辛○○、癸○○、子○○、寅○○、丑○○、壬○○○各
以新臺幣貳仟壹佰壹拾元；本判決第六項所命給付，於己○○以
新臺幣壹拾肆萬貳仟參佰捌拾元，辛○○、癸○○、子○○、寅
○○、丑○○、壬○○○各以新臺幣貳萬貳仟玖佰壹拾元供擔保
後，得假執行。
己○○、辛○○、癸○○、子○○、寅○○、丑○○、壬○○○
其餘假執行之聲請駁回。
    事實及理由
甲、程序方面：
    丙○○、甲○○、巳○○經合法通知，未於言詞辯論期日到
    場，核無民事訴訟法第385條所列各款情形之一，爰依己○
    ○、辛○○、子○○、寅○○、丑○○、壬○○○、癸○○
    等聲請，由其一造辯論判決。
乙、實體方面：
壹、兩造之聲明
一、上訴人即被上訴人己○○、辛○○、子○○、寅○○、丑○
    ○、壬○○○、癸○○等7人（下稱己○○等7人）上訴部分
    ：
（一）上訴聲明：
  １、原判決關於己○○等7人敗訴部分廢棄。
  ２、卯○○應給付己○○新臺幣（下同）316,560元，應給付
      辛○○、癸○○、子○○、寅○○、丑○○、壬○○○各
      17,454元，及均自民國（下同）96年5月11日起至清償日
      止，按年息百分之5計算之利息。
  ３、庚○○應給付己○○595,737元，應給付辛○○、癸○○
      、子○○、寅○○、丑○○、壬○○○各96,784元，及均
      自96年5月11日起至清償日止，按年息百分之5計算之利息
      。
  ４、白富勝應再給付己○○212,862元，應再給付辛○○、癸
      ○○、子○○、寅○○、丑○○、壬○○○各35,477元，
      及均自96年5月11日起至清償日止，按年息百分之5計算之
      利息。
  ５、巳○○應給付己○○28,896元，應再給付辛○○、癸○○
      、子○○、寅○○、丑○○、壬○○○各6,333元，及均
      自96年5月11日起至清償日止，按年息百分之5計算之利息
      。
  ６、黃琍如應再給付己○○549,903元，應再給付辛○○、癸
      ○○、子○○、寅○○、丑○○、壬○○○各91,650元，
      及均自96年5月11日起至清償日止，按年息百分之5計算之
      利息。
  ７、第一、二審訴訟費用，由黃琍如等人負擔。
  ８、己○○等7人願供擔保請准予假執行。
（二）黃琍如、丙○○、乙○○、甲○○、丁○○、白富勝、
      卯○○、庚○○、巳○○（下稱黃琍如等）之答辯聲明：
  １、己○○等7人之上訴駁回。
  ２、第二審訴訟費用由己○○等7人負擔。
二、黃琍如上訴部分：
（一）上訴聲明：
  １、原判決不利於黃琍如部分廢棄。
  ２、上開廢棄部分，己○○等7人在第一審之訴及假執行之聲
      請均駁回。
  ３、訴訟費用均由己○○等7人負擔。
（二）己○○等7人答辯聲明：
  １、黃琍如之上訴駁回。
  ２、訴訟費用由黃琍如負擔。
三、丙○○、乙○○、甲○○、丁○○上訴部分：
（一）上訴聲明：
  １、原判決不利於丙○○、乙○○、甲○○、丁○○部分廢棄
      。
  ２、上開廢棄部分，己○○在第一審之訴及假執行之聲請均駁
      回。
  ３、訴訟費用均由己○○負擔。
（二）己○○答辯聲明：
  １、丙○○、乙○○、甲○○、丁○○之上訴駁回。
  ２、訴訟費用由丙○○、乙○○、甲○○、丁○○負擔。
貳、兩造之陳述
一、己○○等7人於原審起訴主張略以：
（一）坐落彰化縣彰化市○○段坑子內小段45之7地號、地目旱
      、面積84,137平方公尺、使用分區為山坡地保育區、使用
      地類別為農牧用地之土地（下稱系爭土地），係兩造與他
      人共有之土地，共有人間並無分管之協議。己○○等7人
      均於78年2月22日前取得共有權利，黃琍如等人（其中白
      富勝為白瑞源之繼承人；丙○○、乙○○、甲○○、丁○
      ○為白錫等之繼承人）於82年2月13日起，未經己○○等7
      人之同意，各擅自占用系爭土地之特定部分，並就其中部
      分土地出租予訴外人彰化縣彰化市公所（下稱彰化市公所
      ），建造垃圾場堆積使用，就出租土地取得每平方公尺每
      年租金100元之不當利益，此部分出租面積及收取之租金
      如附表一。另就其餘占用土地，若以系爭土地93年申報地
      價年息百分之10相當於租金之利益計算，係得到每平方公
      尺20元之不當利益。惟己○○等7人亦有占用系爭土地，
      依每平方公尺20元之不當利益計算至如附表一所列之租期
      止，並互相抵銷後，爰請求卯○○、庚○○、巳○○、黃
      琍如、白富勝、乙○○、甲○○、丁○○、丙○○依序給
      付己○○316,560元、501,258元、28,896元、788,185元
      、259,429元、74,714元、75,211元、74,714元、74,770
      元；及卯○○、巳○○、黃琍如、白富勝、乙○○、甲○
      ○、丁○○、丙○○依序給付辛○○、癸○○、子○○、
      寅○○、丑○○、壬○○○各17,454元、96,784元、7,29
      9元、137,985元、45,721元；並均自起訴狀繕本送達之翌
      日起至清償日止，按年息百分之五計算之利息。
（二）按分別共有之各共有人，按其應有部分對於共有物之全部
      有使用收益之權，所謂應有部分，係指分別共有人得行使
      權利之比例，而非指共有物之特定部分，因此分別共有之
      各共有人，得按其應有部分之比例，對於共有物之全部行
      使權利；故應有部分係所有權人之量的分割，而非質的分
      割。又民法第818條規定：各分別共有人按其應有部分，
      對於共有物之全部有使用收益之權，即謂使用收益之客體
      為共有物之全部，而非共有物之特定部分。故對共有物使
      用收益如非係按共有人應有部分，對於共有物之全部為使
      用收益，其所有受超過利益，即為不當得利，此有最高法
      院57年度台上字第2387號、55年度台上字第1949號判例足
      資參照。再關於共有物之管理，依民法第820條第1項規定
      ：共有物除契約另有訂定外，由共有人共同管理之。而租
      賃行為係保存行為及改良行為以外之其他管理行為，除契
      約另有訂定，應由共有人共同為之。又按所謂分管契約指
      共有人約定各共有人依其應有部分各占有共有物之特定部
      分而為使用，係經全體共有人同意之共有物管理行為。查
      ，黃琍如等人於82年間出租系爭土地予訴外人彰化市公所
      ，於出租時提交予承租人附於租賃合約書上之現場圖，並
      無卯○○、巳○○之出租占用位置與承租人承租當時所繪
      位置並不相符；亦與黃琍如等人於本院94年度上字第276
      號事件，在94年9月28日準備程序所附位置圖不相同，足
      以證明共有人間並無分管之協議，黃琍如等人係便宜行事
      ，隨時任意主張占用位置。再本院94年度上字第276號事
      件，於94年12月15日勘測現場，其成果圖上開位置圖亦不
      相符合，黃琍如等人占用位置歷次主張均不相同，且差別
      甚大，顯見系爭土地自始並無分管。黃琍如雖謂系爭土地
      同段45之41地號，經確定判決有分管云云。然系爭土地之
      地號與共有人均與前開土地不同，難以此認定系爭土地亦
      有分管。且系爭土地並無分管情事，已據最高法院96年度
      台上字第1479號判決確定在案，黃琍如等人再予爭執，應
      無可採。而己○○等7人縱亦有占用系爭土地，依民法規
      定，並不妨害對黃琍如等人逕行占用土地出租予第三人為
      垃圾場，所取得租金之不得當利所受損害之請求。
（三）依民法第182條規定無論受益人是否惡意或善意，均產生
      不當得利之債，僅確定返還範圍有所不同而已，依證據法
      則，被上訴人主張善意及其利得財產已不存在，應負舉證
      責任。再觀諸81年9月19日彰化市垃圾場用地租賃協調會
      會議記錄「黃月芬：貴所能否以公家為所有權人做分管圖
      以確立所有權。主持人結論：（六）黃小姐所提分管必須
      由共有人私下辦理。」益見系爭土地自始並無分管，黃琍
      如始請求公權力介入運作出租。另據卯○○答辯狀稱：「
      彰化市公所已使用到我耕作位置，經本人到現場阻止後，
      彰化市公所才主動來找我訂立租約（附合約草案影本），
      本人雖有向公所表示本土地係本人共同持有農地，但彰化
      市公所表示與其他共有人無關。」；丁○○答辯狀稱：「
      二、該系爭土地雖無分管契約，但自日據時代就有個人使
      用位置。」；庚○○於致原法院書函稱：「雖有向公所表
      示共有農地，但公所認為與其他共有人無關，就支付給本
      人租金。」，亦可證系爭土地並無分管約定。系爭土地既
      無分管約定，黃琍如等人於82年2月所訂立「土地租賃合
      約書」第一條書明將「、、、持分持管、、、租賃乙方供
      掩埋廢棄物及廢棄車輛停放之用。」等語，顯違反法令將
      農地作垃圾掩埋場使用，致共有人均無法自由處分應有部
      分；而出租至今，縱以10倍租金之資金欲恢復為農地或其
      他用途之土地已不可能，黃琍如等人難謂非自始惡意。
（四）按民法第182條所謂其所受之利益已不存在者，非指所受
      利益之原形不存在者而言，原形雖不存在，而實際上受領
      人所獲財產總額之增加現尚存在時，不得謂利益已不存在
      ，最高法院41年度台上字第637號判例著有明文。又最高
      法院63年度台上字第1162號判決更稱：溢領款項用以還債
      ，因清償債務而獲免受減少財產之利益，則其利益現尚存
      在。是黃琍如等人不當得利所得為金錢，並無任何所受之
      利益已不存在可言。
（五）再按所得稅法第88條第1項第3款規定，機關所給付之租金
      應於給付時，依規定之扣繳率或扣繳辦法扣取稅款，並依
      第92條規定繳納之。是訴外人彰化市公所依前開規定扣取
      黃琍如等人租金應繳納之稅款，而此稅款係所得之後，依
      其所得應納稅捐而扣除，有所得即有稅捐，受領人之所得
      仍係出租人給付之租金，非扣繳後之所得數額，難謂黃琍
      如等人不法所得數額，應就此部分扣除計算。
（六）乙○○、甲○○、丁○○、丙○○4人，於92年12月8日繼
      承白錫等之遺產，4人對遺產原應負連帶責任，但渠等嗣
      後分割遺產，就系爭土地應有部分之取得依次為86,747分
      之1353、1362、1353、1354，有土地登記謄本可稽，故己
      ○○等7人依此比例對渠等繼承白錫等租金收入之不當得
      利請求各別給付。
二、己○○等7人於本院補充陳述略以：
（一）己○○等7人係基於共有關係就黃琍如等人逾越應有部分
      為使用收益，而侵害己○○等7人應有部分之利益，所受
      之損害為請求，非以己○○等7人係出租人，黃琍如等人
      為承租之租賃關係，向黃琍如等人請求租金或相當於租金
      之損害，不適用原判決所引之最高法院49年台上字第1730
      號判例。另系爭土地共有人林據、林銘錤、薛麗鳳於93年
      間就同一訴訟標的及原因事實，請求黃琍如等人返還不當
      得利，黃琍如等人亦引租金消滅時效5年為抗辯，然為本
      院94年度上字第276號、最高法院96年度台上字第1479號
      判決所不採，黃琍如等人之抗辯，顯無理由。另原判決稱
      卯○○、黃琍如、白富勝、庚○○、巳○○5人就逾5年時
      間之請求，得拒絕給付，則91年5月8日起至93年10月13日
      止，5年內之不當得利，亦應返還；原判決竟將己○○等7
      人對卯○○、庚○○之請求，己○○對巳○○之請求駁回
      ，亦有理由不備及矛盾之違法。
（二）依民事訴訟法第447條第1項明文，當事人在第二審不得提
      出新攻擊或防禦方法，丙○○等提出5年時效之抗辯，其
      上訴為無理由。又系爭土地有山坡地、耕地、窪地，山坡
      地與窪地均無人使用，可見並無分管契約，被上訴人主張
      有人占用，然測量時，共有人之指界並不一。
三、黃琍如等人抗辯部分：
（一）黃琍如部分：
  １、黃琍如於原審答辯略以：
  (1)、黃琍如出租的部分只是分管的範圍，並未侵占到己○○等
      7人分管的部分，且己○○等7人也在系爭土地上使用分管
      的部分。另案就系爭土地之紛爭雖經最高法院96年度台上
      字第1479號判決確定，但該案與本件事實不同。再最高法
      院79年度台上字第75號判決，對系爭土地旁之彰化市○○
      段坑子內小段45之41地號土地，亦認有分管，是本件確實
      有事實上分管。
  (2)、上訴人己○○早於被上訴人與訴外人彰化市公所訂立租約
      前之77年間，即以其對系爭土地應有部分向訴外人彰化市
      第五信用合作社抵押貸款，且在系爭土地上經營牧場，在
      其分管使用位置上建造住家、工廠、神壇等建物，並建造
      擋土牆、圍牆，大門等區分其分管使用位置。另上訴人癸
      ○○等人之父親亡故後，即葬於系爭土地中其等分管使用
      位置上，並建造工廠使用居住，且搭圍牆區分其分管使用
      位置，是系爭土地確有分管。
  (3)、按民法第182條規定：不當得利之受領人，不知無法律上
      之原因，而其所受之利益已不存在者，免負返還或償還價
      額之責任。受領人於受領時，知無法律上之原因或其後知
      之者，應將受領所得時之利益，或知法律上之原因時所現
      存之利益，附加利息，一併償還，如有損害，並應賠償。
      查黃琍如與訴外人彰化市公所於82年間訂立第一期租約時
      ，總租金7,657,370元，訂約當時訴外人彰化市公所先行
      代扣百分之十五稅金1,068,360元，是黃琍如之租金所得
      ，自應以實際取得之租金額為準。又黃琍如出租土地予訴
      外人彰化市公所之行為，經彰化縣稅捐稽徵處核定承租部
      分應以「工業用地」扣繳地價稅，命黃琍如補繳89至95年
      之稅金共180,336元，亦應於所得總租金中再予扣除。再
      己○○等7人如不承認系爭土地有分管之協議，則其等使
      用系爭土地之對價，即等同租金之性質，亦應依不當得利
      之法律關係，將上開類似租金之款項依照各共有人應有部
      分之比例返還各共有人。
  (4)、若法院認黃琍如之上開租金收益係屬不當得利，因黃琍如
      取得訴外人彰化市公所之租金係基於租賃契約而來，而己
      ○○等7人依不當得利請求權訴請黃琍如返還無權占用系
      爭共有土地特定部份之利益，該利益及損害，依社會一般
      通念即為相當於黃琍如使用土地之租金為計算。復參酌最
      高法院43年度台上字第392號判例意旨，土地法第97條關
      於租金最高限額之規定，乃屬強制規定，故其不當得利之
      計算應以黃琍如使用土地之收益即依據土地法第100條規
      定為計算。則己○○等7人主張應以黃琍如與訴外人彰化
      市公所間租賃契約之租金作為其不當得利返還數額之計算
      基礎，亦於法不合。
  (5)、退步言之，縱認己○○等7人不當得利請求權為有理由，
      依民法第126、144條規定，本件己○○等7人對於系爭租
      金利益之請求權罹於5年時效之部分，黃琍如自得拒絕給
      付。則以黃琍如占用系爭土地之間面積為13,788平方公尺
      （以97年10月6日彰化縣彰化地政事務所土地複丈成果圖
      所示為準，E＋F＋G＋G1＋J及扣除道路部分234平方公尺
      ，為13,788平方公尺），系爭土地為農牧用地，核屬農業
      發展條例第3條第11款規定之耕地，依土地法第110條規定
      ，地租不得超過地價百分之8，則依93年申報地價百分之8
      之法定租金最高限額計算，每平方公尺應為16元，則被占
      用系爭土地5年所得之利益計為1,103,040元（計算式：16
      13,78855＝1,103,040）。而己○○之應有部分為86,
      747分之5,421，是己○○得請求不當得利返還之數額為68
      ,931元（計算式：1,103,0405,421/86,747＝68,931.25
      78），而辛○○等6人分別得請求返還之不當得利數額為1
      1,489元（計算式：68,9316＝11,488.5）。
  (6)、上訴人己○○等7人亦分別無權占用系爭土地之特定部分
      為使用，渠等受有相當於租金之利益，致黃琍如受有損害
      ，且無法律上之原因，是黃琍如亦得請求渠等返還所受之
      利益，並得依民法第334條規定互為抵銷。己○○占用系
      爭土地之面積為4,884平方公尺（以97年10月6日彰化縣彰
      化地政事務所土地複丈成果圖所示為準，G＋G1＋G3＋G4
      ，為4,884平方公尺）。則己○○占用系爭土地所得之利
      益計為390,720元（計算式：164,8845＝390,720），
      黃琍如之應有部分為433,735分之72,290，則黃琍如得請
      求返還不當得利之數額為65,121元（計算式：390,720
      72,290/43,3735＝65,120.7506），互為抵銷後，己○○
      得請求黃琍如給付3,810元（計算式：68,931－65,121＝
      3,810）；辛○○等6人占用系爭土地之面積為4,069平方
      公尺（以97年10月6日彰化縣彰化地政事務所土地複丈成
      果圖所示為準，D＋D1＋D2＋A1，為4,069平方公尺）。則
      辛○○等6人占用系爭土地所得之利益計為325,520元（計
      算式：164,0695＝325,520）。黃琍如之應有部分為
      433,735分之72,290，是黃琍如得請求不當得利返還之數
      額為54,254元（計算式：325,52072,290/433,735＝54,
      253.9587），互為抵銷後，辛○○等6人分別得請求黃琍
      如給付2,446元（計算式：68,931－54,254＝2,446.1666
      ）。綜上所陳，縱認己○○等7人之不當得利請求權成立
      ，己○○得請求黃琍如給付3,810元；辛○○等6人分別得
      請求黃琍如給付2,446元，逾此部分之其餘請求為無理由
      。
  ２、黃琍如於本院補充陳述略以：
  (1)、凡無法律上之原因，而獲得相當於租金之利益，致他人受
      損害時，如該他人之返還利益請求權，已逾租金短期消滅
      時效之期間，對於相當於已罹於消滅時效之租金之利益，
      即不得依不當得利之法則，請求返還。其請求權之時效期
      間，仍應依前開規定為5年（最高法院96年度台上字第266
      0號、97年度台上字第1790號判決參照）。上訴人雖引本
      院94年度上字第276號判決不採5年時效之抗辯，惟觀最高
      法院96年度台上字第1479號判決理由，僅涉及「原審認定
      分管事實」及「訴訟費用裁判」之當否而已，並未對於「
      五年短期消滅時效之抗辯」表示見解。
  (2)、系爭土地依照各共有人長期就特定部分各自使用之現狀，
      彼此間互不干涉，各自的使用範圍及現狀，並有卷內土地
      複丈成果圖、勘估標的物現況照片為證，足資證明本件共
      有人間，依每人之舉動及共有物之使用狀況，已足以推認
      共有人有各自占用共有物之特定部分而為管理之效果意思
      ，且就他共有人使用範圍及位置，均為知悉及同意，則本
      件共有人間對於系爭土地確有分管契約、協議之存在。系
      爭土地既有分管之情事，黃琍如使用土地之範圍，亦未逾
      越應有部分之價值，己○○等7人訴請返還不當得利，自
      屬無據。
  (3)、縱認共有人間對於系爭土地有分管契約、協議之事實，無
      從證明；己○○等7人占用系爭土地特定位置使用的期間
      較黃琍如為長；於知悉黃琍如占用特定範圍時，長達十數
      年間均未表示異議；佐以本件兩造間對於彼此占用位置、
      範圍及利用情形均為知悉。本此客觀事實，足以間接推知
      兩造就各自應有部分之權利，具有與他方成立使用借貸之
      效果意思。易言之，兩造間均「非」無法律上原因，即不
      得無視當時之事實，而為不當得利之請求。況己○○等7
      人「占用土地之強度」及「所得利益之價額」均遠大於黃
      琍如，竟向黃琍如訴請返還不當得利，顯屬「權利濫用」
      。而依最高法院55年台上字第1949號判例要旨之反面解釋
      ，共有人倘未逾越其應有部分之範圍而為使用收益，即無
      超過利益之可言，亦即無不當得利之情事。黃琍如出租系
      爭土地之面積未逾越其應有部分計算之面積，核無不當得
      利之情事。
  (4)、次按，無權占有他人土地，受益人所得者，係「土地之使
      用收益」之利益，而他人則受有「因土地遭占用致未能使
      用收益」之損害。則不論占用他人土地係「為自己使用」
      之態樣，抑或占用他人土地「出租予第三人使用」之態樣
      ，其所得利益及所受損害之事物本質完全相同，兩者受益
      人所受利益皆為該土地之用益權能，而受損害人同受有因
      土地遭占用致未能使用收益之損害。本件黃琍如向訴外人
      彰化市公所收取之租金，乃係基於彼此間之租賃契約關係
      ，具有法律上之原因，非屬不當得利。倘共有人對系爭土
      地並無分管契約或協議，而各共有人占用系爭土地之特定
      部分，本質上仍屬「無權占用」，參酌最高法院61年台上
      字第1695號判例之見解，本件亦應以相當於土地法法定租
      金之數額，作為各共有人間計算不當得利之標準，始為適
      法。況參酌同院43年台上字第392號判例之見解，己○○
      等7人得請求不當得利之數額，除應以相當於土地法法定
      租金之數額為計算外，就超過法定租金上限部分，並無請
      求權。縱認以土地法計算之數額過低，原判決未說明何以
      為兩造返還金額差別認定之基礎，有違事理之平，更與土
      地法就租金上限之強制規定及上開最高法院判例見解有違
      。
  (5)、末按，本件出租所得之租金數額，除應扣除「彰化市公所
      預扣之所得稅數額」，尚應扣除「租賃成本」（即必要耗
      損及費用），始為黃琍如實際所得之利益。是己○○等7
      人主張之請求數額，應扣除財政部臺灣省中區國稅局98年
      12月7日中區國稅二字第0980059631號函附件所示之「必
      要耗損及費用標準」及彰化縣彰化市公所98年12月15日彰
      市清潔字第0980049993號函附件所示之「代扣租金所得稅
      款」後，始為黃琍如實際所得之利益。
（二）丙○○等部分：
  １、丙○○等於原審答辯略以：
  (1)、系爭土地有分管使用，系爭土地是其等父親白錫等生前將
      使用位置出租予訴外人彰化市公所，而依彰化地政事務所
      於97年8月4日所繪複丈成果圖，丙○○等占有編號A部分
      (2,522平方公尺)及編號I部分(2,737平方公尺)，合計為
      5,259平方公尺，並未逾越應有部分持分，本應無超過利
      益或有不當得利之事實，至於己○○等7人使用所不足其
      應有部分持分部份，理應找使用超過應有持分者求償，方
      為公允，故己○○等7人對丙○○等之請求為無理由。
  (2)、倘法院不能認定兩造間有分管使用之事實，則丙○○等亦
      得對己○○等7人主張與本件相同之不當得利返還請求權
      ，並主張以每平方公尺85元抵銷，則以己○○不當得利數
      額6,183,438元乘以丙○○等合計之應有持分（計算式：6
      ,183,4385,422/86,747＝386,487），丙○○等合計不
      當得利數額5,172,396乘以己○○應有持分（5,172,396
      5,421/86,747＝323,233），則兩者相抵銷後為負63,254
      元（計算式：323,233－386,487＝負63,254），即丙○○
      等不須給付己○○任何費用。
  (3)、己○○等人所提出之4張現場圖位置均相同，只是圖形比
      例及方向不同，且4張圖所繪製的時間不同，地形地貌已
      改變，在平面圖的線條表示會有所不同，因而導致己○○
      等人不明瞭。又系爭土地雖無分割契約，但自日據時代就
      有個人使用位置，至今仍未改變，雖有租金補償，但掩埋
      垃圾位置已屬無經濟作用之地，該地日後所種植的產物，
      有誰敢買，吃出問題誰負責。所以系爭土地目前看來好像
      有所補償，其實虧損甚鉅，己○○等人若執意要求賠償，
      丙○○等請求己○○等人立據，日後分割時需無條件將持
      分位置規劃在目前掩埋垃圾位置上，且將目前所蓋之非法
      建物拆除，供日後分割在己○○等人目前占用位上之其他
      共有人方便使用。
  (4)、己○○等人所提金額乃是契約所載簽約金額，但是契約內
      容租金所得，並非實得租金，訴外人彰化市公所在82年發
      放租金時，就已經扣除百分之15繳稅，91至92年發放租金
      時，又先扣除百分之10繳稅，所以實際取得租金為5,267,
      765元，並非己○○等7人提出之6,135,500元。況白錫等
      領取租金至今已十餘年，丙○○等根本無繼承該項租金，
      僅繼承該系爭土地應有部分之不動產，何況租金在白錫等
      生前已用盡，所受租金利益已不存在，己○○等7人之請
      求難符法理。
  ２、丙○○等於本院補充陳述略以：
  (1)、丙○○等僅知被繼承人白錫等部分之使用狀況，對他共有
      人部分則非十分了解，除訴外人林銘錤等人外，系爭土地
      之其他共有人均認同目前使用狀況，渠等取得土地所有權
      之時間最短，對使用狀況亦最不清楚，己○○等7人引用
      本院94年度上字第276號、最高法院96年度台上字第1479
      號判決之公平性，有待商榷。又本件糾紛係發生於相同地
      號土地，金額抵銷之計算方式竟相差5倍之多，對丙○○
      等甚為不利，應以相同計算數額抵銷。即以每年每平方公
      尺20元為計算標準，己○○使用土地之不當得利數額為1,
      432,633元〈計算式：4,884平方公尺20元14.6666（
      即使用日期自82年2月13日起至96年10月13日共14年8月）
      ＝1,432,633元〉，丙○○等之不當得利數額為1,227,092
      元〈計算式：5,259平方公尺20元11.6666（即出租日
      期自82年2月13日起至93年10月13日共11年8月）＝1,227,
      092元〉。是己○○應給付丙○○等之金額為89,544元（
      計算式：1,432,6335,422/86,747＝89,544），丙○○
      等應給付己○○之金額為76,683元（計算式：1,227,092
      5,421/86,747＝76,683），互相抵銷後，丙○○等已不
      必給付己○○（計算式：76,683－89,544＝負12,861）。
  (2)、若己○○等7人仍欲以相差5倍之方式為計算，丙○○等亦
      得依民事訴訟法第447條第1項第6款規定，適用時效抗辯
      ，拒絕給付已逾5年消滅時效之租金，方屬公平。由己○
      ○等7人所提附表（原審判決書第20頁）可知，丙○○等
      承受被繼承人白錫等所領之租金總額為6,135,500元，又
      丙○○等可拒付之總額為4,748,460元，另乙○○、甲○
      ○、丁○○、丙○○之繼承持分各為5,422分之1,353、1,
      362、1,353、1,354，則丙○○等分別得拒付之金額應為
      乙○○1,184,926元（計算式：4,748,4601,353/5,422
      ＝1,184,926）、甲○○1,192,808元（計算式：4,748,46
      01,362/5,422＝1,192,808）、丁○○1,184,926元（計
      算式：4,748,4601,353/5,422＝1,184,926）、丙○○1
      ,185,801元（計算式：4,748,4601,354/5,422＝1,185,
      801），故丙○○等分別可拒付持分為86,747分之5,421之
      己○○之金額實為乙○○74,048元（計算式：1,184,926
      5,421/86,747＝74,048）、甲○○74,541元（計算式：
      1,192,8085,421/86,747＝74,541）、丁○○74,048元
      （計算式：1,184,9265,421/86,747＝74, 048）、丙○
      ○74,103元（計算式：1,185,8015,421/86,747＝74,10
      3）。故己○○等7人所提附表中，向丙○○等請求之金額
      應為乙○○21,487元、甲○○21,629元、丁○○21,487元
      、丙○○21,503元，兩造相互抵銷後，乙○○、甲○○、
      丁○○、丙○○應分別給付己○○之金額為666元、670元
      、666元、667元，原判決就此部分，即應更正。
（三）卯○○答辯略以：
  １、己○○在系爭土地上有一間廟及住家、倉庫、牧羊用的工
      寮，並用圍牆圍起來；其餘辛○○等6人在系爭土地上也
      建有鐵皮屋使用，但面積多少不清楚。故系爭土地雖無分
      管契約，但事實上是有分管使用；卯○○僅就自己分管部
      分出租，並沒有出租到己○○等7人分管之部分。
  ２、82年間以前系爭土地在非伊所耕作範圍內，已有其他部分
      土地與訴外人彰化市公所訂約，做為垃圾掩埋場使用多年
      ，當時是經由鄰居庚○○告知，訴外人彰化市公所已使用
      到伊耕作之位置，經伊到場阻止後，訴外人彰化市公所才
      主動找伊訂立租約，伊雖有向訴外人彰化市公所表示系爭
      土地屬多人共同持有之農地，但訴外人彰化市公所表示與
      其他共有人無關，並在草約中載明「經彰化市長葉滿盈同
      意合法使用下訂約」，因此才與訴外人彰化市公所訂約並
      收取租金，所有租金均有扣除稅，實際租金收入為4,987,
      145元，與己○○等7人所提之金額差異甚多。又訴外人彰
      化市公所支付之租金已逾十餘年，因生活需要，均已用盡
      不存在，如今要求返還其他共有人實在困難，請查明事實
      真相，能審酌免於返還其他共有人。
  ３、在另案與訴外人林銘錤訴訟期間，稅捐稽徵處來文，以系
      爭土地未為農業使用，催繳地價稅，卻不能證明土地有權
      歸屬。又系爭土地在訴外人彰化市公所未承租作垃圾掩埋
      場用途之前，全體共有人各自耕作自己擁有土地範圍，收
      成農作物賴以維生，互不侵害他人權益，數十年未曾有過
      紛爭，對於各擁有土地地界並無異議。本件自82年即有訴
      外人彰化市公所租用為彰化市垃圾掩埋之用，己○○等7
      人直至96年才提起訴訟，時隔十多年，怎會不知其擁有之
      土地地界範圍位置所在。
（四）庚○○答辯略以：
  １、伊只出租伊分管的部分而已，己○○等7人也在系爭土地
      上使用分管的部分。伊已78歲，認字不多，又不諳法令，
      且係訴外人彰化市公所主動找伊等訂立租約，雖有向訴外
      人彰化市公所表示土地為共有之農地，但公所認為與其他
      共有人無關，才支付伊租金。訴外人彰化市公所給伊的租
      金已十年餘，均已用盡不存在，如今要求返還其他共有人
      實有困難。又訴外人彰化市公所在82年發放租金時，已先
      扣除百分之15的稅額，91年及95年發放租金時，又先扣百
      分之10稅額，是伊實際取得之租金為8,265,832元，並非
      己○○等7人所提出之9,533,333元，若己○○等7人之請
      求為有理由，依理亦應共同分擔伊已被市公所扣除之稅額
      ，否則伊所受之損害未免太大。
  ２、己○○等7人在系爭土地占用位置上興建房屋及圍籬，還
      有鐵門關著，即表示己○○等7人已經認定占用之位置，
      僅供其個人使用，不容他人進入，且占用範圍與其應有部
      分面積差不多。則己○○等7人只准其占地使用，不准其
      他共有人使用個人應有部分的範圍，實有欠公平。
（五）白富勝、巳○○部分：
  １、白富勝、巳○○於原審抗辯略謂：
  (1)、兩造對於系爭共有土地上對彼此各自占有的區位已經數十
      年之久皆無異議，至少有默示的分管意思存在，則其等依
      分管事實占有系爭土地為使用收益，其後並分別將所分管
      之土地出租予訴外人彰化市公所作為掩埋廢棄物之用，且
      未逾其應有部分持分面積，故其等以出租方式收益其分管
      占有之土地，並無侵害己○○等7人權利或不當得利之情
      形，此並有最高法院55年台上字第1949號判例及89年台上
      字第1968號判例可資參照。
  (2)、己○○等7人得請求其等返還無權占有之租金利益之部分
      ，參酌最高法院61年台上字第1695號判例意旨，亦僅限於
      法定最高限額租金之數額，逾此部分之請求，為無理由。
      且縱認己○○等7人之不當得利請求權為有理由，依民法
      第126、144條規定，對於系爭租金利益之請求權罹於5年
      時效之部分，其等得拒絕給付。另其等對己○○等7人亦
      得請求不當得利，並主張以法定租金最高限額半數作為相
      互抵銷的計算標準。
  ２、白富勝等於本院補充陳述略以：
      倘認兩造間就系爭土地無默示分管之事實，彼此就對方各
      自分管之區域，均有不當得利請求權，得就超越持分面積
      ，相互抵銷，抵銷後之面積差額方能計算不當得利數額，
      且應參照土地法最高租金之規定，統一以年息不應超過百
      分之8計算，並應扣除所得稅百分之10或15之稅額、相關
      造林費用百分之35或當年度所納地價稅，始為公允。至請
      求權時效，依最高法院49年台上字第1730號判例、65年度
      第5次民庭庭推總會決定(二)、66年度第7次民庭庭推總會決
      議(一)、95年度第17次民事庭會議決議及74年台上字第1751
      號、82年台上字第3118號、93年台上字第338號、96年台
      上字第2660號裁判意旨，應適用5年短期時效之規定。
參、得心證之理由：
一、己○○等7人主張：系爭土地為兩造及訴外人陳安樂、林据
    、薛麗鳳、林銘錤等人共有；訴外人彰化市公所於82年2月
    13日起，未經己○○等7人同意，分別向黃琍如等人或其被
    繼承人租用系爭土地，約定每平方公尺每年租金為100元建
    造垃圾堆積場使用，除丙○○、乙○○、甲○○、丁○○（
    係訂約人白錫等之繼承人）出租至93年10月13日止，餘如附
    表一所示，並收取租金之事實，業據己○○等7人提出土地
    登記謄本、租約書等為證，復為黃琍如等人所不爭執，應堪
    認為真實。
二、己○○等7人主張；系爭土地未經協議分管，黃琍如等人未
    經其等同意即擅自訂立租約，將部分地出租予訴外人彰化市
    公所使用，獲取每平方公尺每年租金100元之不當得利；惟
    己○○等7人亦有占用系爭土地，依每平方公尺20元之不當
    利益計算，並互相抵銷後，爰請求黃琍如等人如聲明所示之
    不當利益等語。為黃琍如等所否認，並以前揭情詞抗辯。是
    本件首應審酌者為共有人間就系爭土地是否已有分管協議？
    經查：
（一）按「民法第818條規定：各共有人按其應有部分，對於共
      有物之全部，有使用、收益之權。故共有人全體就共有物
      之全部劃定範圍，各自使用特定之共有物者，非法之所不
      許，是為共有物之分管契約」（最高法院86年台上字第13
      82號裁判要旨可參）「共有人對共有物之特定部分占用收
      益，須徵得其他共有人全體同意。共有人間就共有物之全
      部劃定範圍，各自占用共有物之特定部分而為管理者，為
      共有物之分管契約」（最高法院79年台上字第2336號裁判
      要旨可參）；準此，所謂共有物之分管契約，係「全體共
      有人」就「共有物之全部範圍」劃定範圍，「各自占用共
      有物之特定部分」而為管理。是主張有分管契約存在之一
      方，自應分就「全體共有人」就「共有物之全部範圍」劃
      定範圍，「各自占用共有物之特定部分」而為管理等要件
      事實負舉證責任。若僅「部分」共有人逕自占用共用物之
      特定部分者，揆諸前揭最高法院裁判要旨，自無由以該占
      用現狀即遽謂全體共有人間有分管契約。再者，「共有物
      分管契約，不以共有人明示之意思表示為限，共有人默示
      之意思表示，亦包括在內。惟所謂默示之意思表示，係指
      依共有人之舉動或其他情事，足以間接推知其效果意思者
      而言」。「而默示之意思表示與單純之沉默有別。單純之
      沉默除經法律明定視為已有某種意思表示外，不得即認係
      表示行為」（最高法院87年台上字第1359號、87年台上字
      第2330號裁判意旨參照）準此，揆諸前揭最高法院判決意
      旨，單純之沉默不得認係表示行為，縱未曾為反對之表示
      ，亦不過係單純之沉默，尚難指為默示同意。從而系爭土
      地上由部分共有人占有使用特定部分多年，其他共有人縱
      未提出異議，並非當然導出系爭土地前共有人間有協議分
      管之表示。黃琍如等人抗辯共有人間就系爭土地已有分管
      之協議，既為己○○等7人所否認，依上說明，黃琍如等
      人自應分就「全體共有人」就「共有物之全部範圍」劃定
      範圍，「各自占用共有物之特定部分」而為管理等要件事
      實，負舉證責任。
（二）系爭土地其他共有人林据、薛麗鳳、林銘錤等人前曾以系
      爭土地未經協議分管，黃琍如等人未經其等同意即擅自訂
      立租約，將部分地出租予訴外人彰化市公所使用，獲取每
      平方公尺每年租金100元之不當得利，爰依不當得利之法
      律關係，起訴請求黃琍如等返還不當得利（案號為臺灣彰
      化地方法院93年度訴字第598號、本院94年度上字第276號
      及最高法院96年度台上字第1479號）。黃琍如等人於上開
      民事事件中亦抗辯共有人間就系爭土地有分管協議云云。
      惟經本院94年度上字第276號及最高法院96年度台上字第
      1479號民事判決以：「依彰化縣彰化地政事務所函送系爭
      土地自日據時期至今之登記謄本所載，可知系爭土地於日
      據時期昭和三年（即民國十七年）十一月十九日設定永小
      作權時，當時之共有人有八人，永小作權有四人，二者人
      數及權利範圍均不相符合，難謂當時之共有人間已有依各
      永小作權人之權利範圍劃分分管或各將其分管部分設定永
      小作權。又台灣光復時，系爭土地共有人為六人，其中除
      盧、黃金德、林春龍三人外，其餘原共有人均已變更，
      且繼受之三人曹血、陳天雨、吳萬歷，均非原共有人之繼
      承人，應有部分亦不同；所有權及永小作權相互間關係更
      加零亂，無從分際。嗣四十二年共有人盧及曹血之應有
      部分被徵收，依法為政府原始取得，此部分永小作權即不
      存在。至四十九年六月八日永小作權全部塗銷而消滅，永
      小作權人原耕作範圍更失所據。次查，黃琍如等人之應有
      部分最初共同前手白輝龍及出售應有部分予黃琍如之前手
      廖蔡素卿之配偶廖受彬固均證述，渠等買受系爭土地應有
      部分時，前手均有點交所使用之特定範圍，庚○○亦稱系
      爭土地於日據時期各共有人雖然沒有說過分管，但實際上
      各有使用之位置，後手也是使用前手的位置等語，可見目
      前各共有人占有使用特定部分位置，係因循前手使用之位
      置，而非因各共有人之前手間有分管之協議。黃琍如等人
      既未能證明系爭土地於日據時期即有分管之協議，亦未能
      證明渠等之前手間就系爭土地曾有分管之協議；則渠等因
      循前手逕自占用共用物之特定部分使用數十年，縱未經其
      他共有人為反對之表示，尚難指為默示同意。再查，系爭
      土地為山坡地保育區農牧用地，面積達八萬四千一百三十
      七平方公尺，實際上為山坡地，有深溝及陡坡，除出租予
      彰化市公所之垃圾場用地外，庚○○及共有人己○○、癸
      ○○在其上建有房屋，巳○○在部分土地上種植果樹，另
      有共有人陳安樂父母之墳墓，其餘為無人使用之空地。則
      系爭土地面積廣大，地形高低起伏不定，各共有人並非同
      時取得所有權，非經其他共有人告知，未必知悉全部土地
      之使用情形。黃琍如等人復未能證明系爭土地各共有人所
      協議分管之位置為何，自不能認系爭土地已經各共有人協
      議分管。況若原共有人間就系爭土地早有分管之協議，應
      係「全體共有人」就「共有物之全部範圍」劃定範圍，「
      各自占用共有物之特定部分」，衡情，各共有人亦應集中
      使用特定部分土地；惟觀諸黃琍如等人先後所提出與指界
      勘測分管位置圖，並不相同。又彰化市公所提出卯○○租
      賃契約所附勘測圖上，卯○○、白錫等使用之位置，各處
      系爭土地之上方與中間。再比較庚○○等人應有部分核算
      之面積，與彰化市公所向其等租用面積及各自使用面積，
      或超出或有不足，實非分管應有之情形。黃琍如等人復未
      能證明系爭土地出租予彰化市公所時，曾經其他共有人同
      意，復未向其他共有人確認，則林据等人就其不知之事未
      為任何之表示，僅為單純之沈默；自不得認有默示之意思
      表示。再系爭土地共有人己○○於八十二年間彰化市公所
      承租土地時，即以存證信函表示反對之意，則共有人己○
      ○既不同意由卯○○等部分共有人將土地任意出租，顯已
      不能成立默示分管契約」等語，認定林据等人主張系爭土
      地未經分管，黃琍如等人未經其同意，擅自訂立租約使用
      系爭垃圾場部分土地，堪認為真實，此據本院調取上開民
      事卷審閱無訛。本件黃琍如等人所辯，仍均屬部分共有人
      占有使用系爭土地特定部分多年，其他共有人均未提出異
      議之情形，仍無足證明系爭土地「全體共有人」就「共有
      物之全部範圍」劃定範圍，「各自占用共有物之特定部分
      」而為管理之要件事實，故黃琍如等人抗辯共有人間就系
      爭土地有分管契約、協議之存在云云，自不足採。
三、按民法第八百十八條規定，分別共有之各共有人，按其應有
    部分對於共有物之全部有使用、收益之權利。惟所謂「按其
    應有部分使用、收益」，應指分別共有人得行使權利之比例
    ，非指共有物之特定部分，故共有人對於共有物之特定部分
    為使用收益者，須徵得共有人全體之同意。如部分共有人不
    顧他共有人之利益，而就共有物之全部或一部任意使用收益
    ，即屬侵害他共有人之權利。故共有人如逾越其應有部分之
    範圍使用收益時，即係超越其權利範圍而為使用收益，其所
    受超過利益，要難謂非不當得利（最高法院五十五年台上字
    第一九四九號、六十二年台上字第一八０三號判例意旨參照
     ）。本件黃琍如等人就系爭土地，於未徵得己○○等7人及
    其他共有人之同意，而將系爭土地特定部分出租，並收取租
    金，則己○○等7人各按其應有部分比例，依不當得利法律
    關係，請求返還相當於租金之不當利益，自有理由。又不當
    得利返還請求權，應適用民法第125條15年消滅時效之規定
    ，是己○○等7人主張本件依不當得利返還請求權之時效期
    間為十五年，核屬可取。黃琍如等人雖抗辯：依最高法院判
    例及實務見解，本件爭執之給付為相當於租金之損害，應適
    用五年短期時效云云。惟按最高法院四十九年台上字第一七
    三○號判例所謂：「租金之請求權因五年間不行使而消滅，
    既為民法第一百二十六條所明定，至於終止租約後之賠償與
    其他無租賃契約關係之賠償，名稱雖與租金異，然實質上仍
    為使用土地之代價，債權人應同樣按時收取，不因其契約終
    止或未成立而謂其時效之計算應有不同」等語，係指出租人
    與承租人間，因租金或租約終止後所生相當於租金之賠償而
    言。本件係基於共有關係，黃琍如等人因其逾越應有部分為
    使用收益，而侵害己○○等7人應有部分之利益，致己○○
    等7人受有損害。故己○○等7人所請求者為損害賠償，非租
    金或相當於租金之損害，自無上開判例之適用（最高法院94
    年台上字第1198號判決參照）。
四、己○○等7人主張：黃琍如等人就系爭土地，於未徵得其等
    及其他共有人之同意，將系爭土地特定部分出租，並收取租
    金，則其等各按其應有部分比例，依不當得利法律關係，請
    求黃琍如等返還相當於租金之不當利益等語。黃琍如等人對
    於出租予訴外人彰化市公所使用之土地，係以每平方公尺每
    年租金100元計算如附表一所示，固不爭執；惟另以前揭情
    詞置辯。茲就己○○等7人請求黃琍如等人返還之數額是否
    適當論述如下：
（一）黃琍如等就出租部分與非出租之占用部分，辯稱應等值計
      算不當得利，均應依法定之出租額計算利益云云，為己○
      ○等7人否認。按依不當得利之法則請求返還不當得利，
      以無法律上之原因而受利益，致他人受有損害為其要件，
      故其得請求返還之範圍，應以對方所受之利益為度。系爭
      土地出租部分，已有確切數額之租金收入可認定為利益，
      自應以黃琍如等人因出租系爭土地所得之租金收人為度。
      另無權占有他人土地，可能獲得相當於租金之利益為社會
      通常之觀念，惟因其利益數額難予確認，實務上衡酌社會
      經驗，認為占有土地所得之利益，為相當於法定租金之數
      額（最高法院61年度台上字第1695號判例參照），兩者應
      加區別，是黃琍如等此部分之抗辯，尚無可採。又非出租
      部分，己○○等7人主張以系爭土地93年申報地價年息百
      分之10即每平方公尺20元，計算相當於租金之利益；惟卯
      ○○、白富勝、庚○○、巳○○等人均抗辯應依歷年申報
      地價百分之8計算等語。查，系爭土地使用分區為山坡地
      保育區、使用地類別為農牧用地，係屬農業發展條例第三
      條第十一款規定之耕地。依土地法第一百十條規定，耕地
      租用之地租不得超過地價百分之八。而依土地法第一百四
      十八條規定，土地所有權人依土地法所申報之地價為法定
      地價。上開耕地租金之規定，於損害賠償事件雖非當然一
      體適用，然未嘗不可據為計算損害之標準。是本院斟酌系
      爭土地位於地勢雖非平坦，然位於彰化市近郊之山區，交
      通尚稱便利，及該土地之使用情形，認應以系爭土地申報
      地價年息百分之八計算相當於租金之利益為適當。查系爭
      土地八十年七月一日申報地價為96元，八十三年七月一日
      申報地價為104元，八十六年日七月一日申報地價為128元
      ，八十九年七月一日及九十三年一月一日申報地價均為20
      0元，九十六年一月一日申報地價為224元等情，此有彰化
      縣彰化地政事務所99年3月2日彰地三字第0990002168號函
      所檢附系爭土地歷年申報地價表乙份附卷可稽（見本院卷
      第114、115頁）。爰依此計算，兩造占用系爭土地未出租
      部分之利益。
（二）黃琍如等人抗辯：訴外人彰化市公所於82年發放租金時，
      已先代扣百分之15之租金所得稅款，於91至92年發放租金
      時，則先代扣百分之10之租金所得稅款，故黃琍如等人實
      際取得租金，為扣除訴外人彰化市公所預扣所得稅數額後
      之餘額等情，業據彰化市公所以98年12月5日以彰市清潔
      字第0980049993號函覆本院稱：「自82年間起至91年間止
      9年8個月契約書代扣之租金所得稅率15％，自91年間起至
      96年間止續代扣之所得稅率10％」並檢附支出傳票代扣所
      得稅款資料及薪所得扣稅繳額繳款書在卷可參（見本院卷
      二第15至45頁）。則黃琍如等人實際收取之租金利益，既
      已預先扣除所得稅數額，自應以扣除所得稅數額後之餘額
      （如附表三所示），為其實得之租金計益。是黃琍如等人
      此部分抗辯，堪予採信。
（三）至黃琍如等人另抗辯其等出租所得，尚應扣除「租賃成本
      」（即必要耗損及費用），始為實際所得之利益云云。惟
      為己○○等7人所否認。惟查，黃琍如等人出租與彰化市
      公所之系爭土地，多屬深溝、陡坡之未開發山坡地，黃琍
      如等人亦未證明其等就出租與彰化市公所之特定部分土地
      ，有何成本費用之支出，是其等抗辯於出租所得中扣除財
      政部臺灣省中區國稅局98年12月7日中區國稅二字第09800
      59631號函附件所示之「必要耗損及費用標準」（見本院
      卷二第9頁），難認有據。
（四）丙○○等人雖抗辯稱：因時間過久，所收取之租金利益已
      用盡而不存在云云。惟按民法第182條所謂其所受之利益
      已不存在者，非指所受利益之原形不存在者而言，原形雖
      不存在，而實際上受領人所獲財產總額之增加現尚存在時
      ，不得謂利益已不存在（最高法院41年度台上字第637號
      判例參照）。本件黃琍如等人不當得利所得為金錢，於實
      際受領時，其產總額即增加，衡以金錢收支之流轉替代，
      黃琍如等對收取之租金實際上於其財產總額已不存在並無
      舉證證明，則所辯利益已不存在，尚無足採取。
（五）己○○等7人主張：卯○○、庚○○、巳○○等人除前揭
      出租部分土地外，尚占用部分系爭土地，己○○等7人亦
      有占用部分系爭土地，此部分面積為如附表二所示，為卯
      ○○、庚○○、巳○○等所不爭執（但白富勝使用面積欄
      所載0＋3,896共3,896應係0＋3,897共3,897之誤繕）。至
      黃琍如實際占用之土地，經原審囑託彰化市地政事務所97
      年8月4日複丈之成果圖所示（見原審卷二第239頁），黃
      琍如實際占用之土地面積為14022平方公尺（即該複丈成
      果圖所示E、F、G、G1、J部分）；再經比對卷內原審96年
      度訴字第947號案（為系爭土地分割共有物之訴）彰化市
      地政事務所97年2月19日複丈之成果圖所示I、H、H1（見
      原審卷二第175頁），其中I、H部分為垃圾堆置及雜樹林
      地，H1部分為道路（面積為234平方公尺），而黃琍如實
      際占用之土地14022平方公尺，均包括在上開I、H、H1 之
      內，即均為垃圾堆置及雜樹林地；亦即黃琍如於出租與彰
      化市公所之面積14023平方公尺外，並無另外占用系爭土
      地。又黃琍如占用之上開土地面積，扣除H1道路部分後，
      應為13788平方公尺。是己○○等7人等人主張黃琍如實際
      占用之面積為16590平方公尺，為不可採。
（六）據上，關於黃琍如等人出租部分之租金收益，扣除訴外人
      彰化市公所預扣所得稅數額後為如附表一所示。關於兩造
      占有系爭土地未出租部分之利益，依歷年申報地價百分之
      八計算各如附表三至八所示。兩造各依應有部分比例得請
      求他造給付之利益為各如附表三至八所示，經相互抵銷後
      ，卯○○、庚○○應各給付己○○等7人之數額為如附表
      三、四F欄所示；白富勝、巳○○、黃月芬應再各給付己
      ○○等7人之數額為如附表五至七F欄所示。丙○○、乙○
      ○、甲○○、丁○○應給付己○○之數額為如附表八C欄
      所示。
五、綜上所述，己○○等7人主張共有人間就系爭土地，並無分
    管之協議，為可採信；黃琍如等之抗辯，則無可取。從而，
    己○○等7人本於不當得利之法律關係，請求卯○○、庚○
    ○應各給付如附表三、四F欄所示金額；巳○○、黃月芬、
    白富勝應再各給付如附表五至七F欄所示金額及均自起訴狀
    繕本送達翌日即九十六年五月十一起，至清償日止，按週年
    利率百分之五計算之利息，為有理由，應予准許，逾此部分
    之請求，為無理由，應予駁回；其假執行之聲請亦失所依據
    ，應併予駁回。又己○○等7人上開勝訴部分，兩造陳明願
    供擔保為准、免假執行之宣告，經核於法並無不合，爰分別
    酌定相當擔保金額准許之。原審就上開應准許部分，為己○
    ○等7人敗訴之判決，並駁回其假執行之聲請，尚有未洽，
    其等上訴意旨求予廢棄改判，為有理由，爰由本院予以廢棄
    改判如主文第二至六項所示。至於己○○等7人之請求不應
    准許部分，原判決為其等敗訴之判決，並駁回其假執行之聲
    請，理由或有不同，結果並無二致，經核於法並無不合，己
    ○○等人上訴意旨求予廢棄改判，為無理由，應駁回其上訴
    。另原判決命丙○○、乙○○、甲○○、丁○○給付超過附
    表八C欄所示金額之本息部分及該部分假執行之宣告，尚有
    未洽。丙○○、乙○○、甲○○、丁○○上訴意旨就此部分
    指摘原判決不當，求予廢棄改判，為有理由。原判決其餘命
    黃俐如等人給付部分，並依職權及聲請為准免假執行之宣告
    ，核無違誤，黃俐如等人上訴意旨，就此部分，仍執陳詞，
    指摘原判決不當，求予廢棄，為無理由，應駁回其上訴。又
    本院判決主文第二項至六項命卯○○、庚○○、巳○○、黃
    月芬、白富勝給付部分，合併金額逾150萬元，渠等得合併
    上訴，故本件仍有依己○○等7人之聲請宣告假執行之必要
    ，爰酌定如主文第十一項所示金額為假執行之宣告。
六、本件事證已臻明確，兩造其餘陳述及攻擊防禦方法，經審酌
    核與判決結果不生影響，不再一一論述，附此敘明。
七、據上論結，本件兩造之上訴，均為一部有理由，一部無理由
    ，依民事訴訟法第450條、第449條第1項、第2項、第79條、
    第463條、第385條第1項前段、第390條第2項，判決如主文
    。
中    華    民    國    99    年    5     月    4     日
                民事第二庭    審判長法  官  邱森樟
                                    法  官  蔡秉宸
                                    法  官  翁芳靜
以上正本係照原本作成。
黃琍如、丙○○、乙○○、甲○○、丁○○、白富勝、卯○○、
庚○○、巳○○等不得單獨上訴。
己○○、辛○○、癸○○、子○○、寅○○、丑○○、壬○○○
等不得上訴。
如對本判決上訴，須於收受判決送達後20日內向本院提出上訴書
狀，其未表明上訴理由者，應於提出上訴後20日內向本院提出上
訴理由書（須按他造人數附具繕本）。
上訴時應提出委任律師為訴訟代理人之委任狀。具有民事訴訟法
第466條之1第1項但書或第2項之情形為訴訟代理人者，另應附具
律師及格證書及釋明委任人與受任人有該條項所定關係之釋明文
書影本。
                                    書記官  粘銘環
中    華    民    國    99    年    5     月    5     日
                                                      Ｖ
附表一：（金額單位：新台幣：元）
┌────┬─────────┬────┬───────┬──────┬──────┬─────────┐
│ 姓  名 │  租  約  期  間  │ 期  限 │出 租 面 積   │ 租      金 │ 合      計 │扣除彰化市公所預扣│
│        │                  │        │              │            │            │所得稅數額後之餘額│
├────┼─────────┼────┼───────┼──────┼──────┼─────────┤
│ 卯○○ │82.05.10～92.01.10│9年8個月│ 5259平方公尺 │5,083,700元 │            │                  │
│        ├─────────┼────┼───────┼──────┼──────┤                  │
│        │92.01.11～93.01.10│1年     │ 1480平方公尺 │  148,000元 │ 5,379,700元│                  │
│        ├─────────┼────┼───────┼──────┼──────┤                  │
│        │93.01.11～94.01.10│1年     │ 1480平方公尺 │  148,000元 │            │                  │
│        ├─────────┼────┼───────┼──────┼──────┤                  │
│        │94.01.11～95.01.10│1年     │ 1480平方公尺 │  148,000元 │            │                  │
│        ├─────────┼────┼───────┼──────┼──────┤                  │
│        │95.01.11～96.01.10│1年     │ 1480平方公尺 │  148,000元 │            │                  │
│        ├─────────┼────┼───────┼──────┼──────┤                  │
│        │96.01.11～97.01.10│1年     │ 1480平方公尺 │  148,000元 │ 5,823,700元│ 4,987,145元      │
├────┼─────────┼────┼───────┼──────┼──────┼─────────┤
│ 庚○○ │82.02.13～91.10.13│9年8個月│ 6500平方公尺 │6,283,333元 │            │                  │
│        ├─────────┼────┼───────┼──────┼──────┤                  │
│        │91.10.14～92.10.13│1年     │ 6500平方公尺 │  650,000元 │            │                  │
│        ├─────────┼────┼───────┼──────┼──────┤                  │
│        │92.10.14～93.10.13│1年     │ 6500平方公尺 │  650,000元 │ 7,583,333元│                  │
│        ├─────────┼────┼───────┼──────┼──────┤                  │
│        │93.10.14～94.10.13│1年     │ 6500平方公尺 │  650,000元 │            │                  │
│        ├─────────┼────┼───────┼──────┼──────┤                  │
│        │94.10.14～95.10.13│1年     │ 6500平方公尺 │  650,000元 │            │                  │
│        ├─────────┼────┼───────┼──────┼──────┤                  │
│        │95.10.14～96.10.13│1年     │ 6500平方公尺 │  650,000元 │ 9,533,333元│ 8,265,833元      │
├────┼─────────┼────┼───────┼──────┼──────┼─────────┤
│ 巳○○ │87.11.01～91.10.31│4年     │ 1232平方公尺 │  492,800元 │            │                  │
│        ├─────────┼────┼───────┼──────┼──────┤                  │
│        │91.11.01～92.10.31│1年     │ 1232平方公尺 │  123,200元 │            │                  │
│        ├─────────┼────┼───────┼──────┼──────┤                  │
│        │92.11.01～93.10.31│1年     │ 1232平方公尺 │  123,200元 │   739,200元│                  │
│        ├─────────┼────┼───────┼──────┼──────┤                  │
│        │93.11.01～94.10.31│1年     │ 1232平方公尺 │  123,200元 │            │                  │
│        ├─────────┼────┼───────┼──────┼──────┤                  │
│        │94.11.01～95.10.31│1年     │ 1232平方公尺 │  123,200元 │            │                  │
│        ├─────────┼────┼───────┼──────┼──────┤                  │
│        │95.11.01～96.10.31│1年     │ 1232平方公尺 │  123,200元 │ 1,108,800元│   973,280元      │
├────┼─────────┼────┼───────┼──────┼──────┼─────────┤
│ 黃月芬 │82.02.13～91.10.13│9年8個月│ 7368平方公尺 │7,122,400元 │            │                  │
│（琍如）├─────────┼────┼───────┼──────┼──────┤                  │
│        │91.10.14～92.10.13│1年     │14023平方公尺 │1,402,300元 │            │                  │
│        ├─────────┼────┼───────┼──────┼──────┤                  │
│        │92.10.14～93.10.13│1年     │14023平方公尺 │1,402,300元 │ 9,927,000元│                  │
│        ├─────────┼────┼───────┼──────┼──────┤                  │
│        │93.10.14～94.10.13│1年     │14023平方公尺 │1,402,300元 │            │                  │
│        ├─────────┼────┼───────┼──────┼──────┤                  │
│        │94.10.14～95.10.13│1年     │14023平方公尺 │1,402,300元 │            │                  │
│        ├─────────┼────┼───────┼──────┼──────┤                  │
│        │95.10.14～96.10.13│1年     │14023平方公尺 │1,402,300元 │14,133,900元│12,364,390元      │
├────┼─────────┼────┼───────┼──────┼──────┼─────────┤
│ 白瑞源 │82.02.13～91.10.13│9年8個月│ 3629平方公尺 │3,508,033元 │            │                  │
│ 白源霖 ├─────────┼────┼───────┼──────┼──────┤                  │
│（富勝）│91.10.14～92.10.13│1年     │ 3897平方公尺 │  389,700元 │            │                  │
│        ├─────────┼────┼───────┼──────┼──────┤                  │
│        │92.10.14～93.10.13│1年     │ 3897平方公尺 │  389,700元 │ 4,287,433元│                  │
│        ├─────────┼────┼───────┼──────┼──────┤                  │
│        │93.10.14～94.10.13│1年     │ 3897平方公尺 │  389,700元 │            │                  │
│        ├─────────┼────┼───────┼──────┼──────┤                  │
│        │94.10.14～95.10.13│1年     │ 3897平方公尺 │  389,700元 │            │                  │
│        ├─────────┼────┼───────┼──────┼──────┤                  │
│        │95.10.14～96.10.13│1年     │ 3897平方公尺 │  389,700元 │ 5,456,533元│ 4,735,478元      │
├────┼─────────┼────┼───────┼──────┼──────┼─────────┤
│ 乙○○ │82.02.13～91.10.13│9年8個月│ 5259平方公尺 │5,083,700元 │            │                  │
│ 甲○○ ├─────────┼────┼───────┼──────┼──────┤                  │
│ 丁○○ │91.10.14～92.10.13│1年     │ 5259平方公尺 │  525,900元 │            │                  │
│ 丙○○ ├─────────┼────┼───────┼──────┼──────┤                  │
│        │92.10.14～93.10.13│1年     │ 5259平方公尺 │  525,900元 │ 6,135,500元│                  │
│        ├─────────┼────┼───────┼──────┼──────┤                  │
│        │93.10.14～94.10.13│        │              │            │            │                  │
│        ├─────────┼────┼───────┼──────┼──────┤                  │
│        │94.10.14～95.10.13│        │              │            │            │                  │
│        ├─────────┼────┼───────┼──────┼──────┤                  │
│        │95.10.14～96.10.13│        │              │            │            │ 5,267,765元      │
└────┴─────────┴────┴───────┴──────┴──────┴─────────┘
附表二
┌──────┬──────┬──────┬─────┬──────┬─────┬─────┬─────┬─────┬─────┬─────┬────────┐
│            │            │            │          │            │          │          │          │          │          │          │辛○○、寅○○  │
│  共有人    │   卯○○   │   庚○○   │  巳○○  │   黃琍如   │  白富勝  │  乙○○  │  甲○○  │  丙○○  │  丁○○  │  己○○  │曹幸村、丑○○  │
│            │            │            │          │            │          │          │          │          │          │          │曹朝富、壬○○○│
├──────┼──────┼──────┼─────┼──────┼─────┼─────┼─────┼─────┼─────┼─────┼────────┤
│  應有部分  │10843/173494│28916/86747 │5422/86747│72290/433735│5422/86747│1353/86474│1362/86747│1354/86747│1353/86747│5421/86747│   5421/86747   │
├──────┼──────┼──────┼─────┼──────┼─────┼─────┴─────┴─────┴─────┼─────┼────────┤
│  出租面積  │            │            │          │前9年8月出租│前9年8月出│                                              │          │                │
│（平方公尺）│   1,480    │   6,500    │  1,232   │7,368，後5月│租3,629， │             繼承人白錫出租5,259              │    0     │       0        │
│            │            │            │          │出租14,023  │後5月出租 │                                              │          │                │
│            │            │            │          │            │3,897     │                                              │          │                │
├──────┼──────┼──────┼─────┼──────┼─────┼─────┬─────┬─────┬─────┼─────┼────────┤
│未出租部分使│            │            │          │前9年8月使用│前9年8月使│          │          │          │          │          │                │
│用面積（平方│   2,111    │  20,500    │  2,526   │6,655       │用268，後 │    0     │    0     │    0     │    0     │   4,884  │     4,069      │
│公尺）      │            │            │          │            │5年使用為0│          │          │          │          │          │                │
└──────┴──────┴──────┴─────┴──────┴─────┴─────┴─────┴─────┴─────┴─────┴────────┘
附表三
┌────┬─────┬─────┬─────┬─────┬───────┬─────┬─────┬────┬─────┬─────┐
│  項目  │出租部分之│未出租部分│          │依己○○應│依辛○○等人應│依卯○○應│  差  額  │第一審判│己○○、曹│第二審（本│
│   ／   │ 租金利益 │之使用收益│          │有部分比例│有部分比例應給│有部分比例│（Ａ－Ｃ）│決主文命│再寶等人於│院）判決主│
│  金額  │          │（依歷年申│  合  計  │，應給付周│付辛○○等人個│，應給付陳│（Ｂ－Ｃ）│給付之金│第二審請求│文命給付之│
│   ／   │          │報地價百分│          │金火之金額│別之金額      │安雄之金額│          │額      │（再）給付│金額      │
│ 共有人 │          │之八計算）│          │  （Ａ）  │   （Ｂ）     │  （Ｃ）  │  （Ｄ）  │ （Ｅ） │之金額    │  （Ｆ）  │
├────┼─────┼─────┼─────┼─────┼───────┼─────┼─────┼────┼─────┼─────┤
│卯○○  │4,987,145 │  173,045 │5,160,190 │  322,471 │    53,745    │          │          │        │          │          │
├────┼─────┼─────┼─────┼─────┼───────┼─────┼─────┼────┼─────┼─────┤
│己○○  │    0     │  909,464 │  909,464 │          │              │  56,840  │  265,631 │    0   │  316,560 │  265,631 │
├────┼─────┼─────┼─────┼─────┼───────┼─────┼─────┼────┼─────┼─────┤
│辛○○  │          │          │          │          │              │          │          │        │          │          │
│子○○  │          │          │          │          │              │          │          │        │          │          │
│寅○○  │    0     │  757,701 │  757,701 │          │              │   7,893  │   45,852 │    0   │   17,454 │   17,454 │
│丑○○  │          │（每人各  │          │          │              │          │          │        │          │          │
│癸○○  │          │126283.5）│          │          │              │          │          │        │          │          │
│壬○○○│          │          │          │          │              │          │          │        │          │          │
└────┴─────┴─────┴─────┴─────┴───────┴─────┴─────┴────┴─────┴─────┘
附表四
┌────┬─────┬─────┬─────┬─────┬───────┬─────┬─────┬────┬─────┬─────┐
│  項目  │出租部分之│未出租部分│          │依己○○應│依辛○○等人應│依庚○○應│  差  額  │第一審判│己○○、曹│第二審（本│
│   ／   │ 租金利益 │之使用收益│          │有部分比例│有部分比例應給│有部分比例│（Ａ－Ｃ）│決主文命│再寶等人於│院）判決主│
│  金額  │          │（依歷年申│  合  計  │，應給付周│付辛○○等人個│，應給付林│（Ｂ－Ｃ）│給付之金│第二審請求│文命給付之│
│   ／   │          │報地價百分│          │金火之金額│別之金額      │登開之金額│          │額      │（再）給付│金額      │
│ 共有人 │          │之八計算）│          │  （Ａ）  │   （Ｂ）     │  （Ｃ）  │  （Ｄ）  │ （Ｅ） │之金額    │  （Ｆ）  │
├────┼─────┼─────┼─────┼─────┼───────┼─────┼─────┼────┼─────┼─────┤
│庚○○  │8,265,833 │ 3,778,254│12,044,087│  752,660 │    125,443   │          │          │        │          │          │
├────┼─────┼─────┼─────┼─────┼───────┼─────┼─────┼────┼─────┼─────┤
│己○○  │    0     │   900,147│   900,147│          │              │  300,053 │  452,607 │    0   │  595,737 │  452,607 │
├────┼─────┼─────┼─────┼─────┼───────┼─────┼─────┼────┼─────┼─────┤
│辛○○  │          │          │          │          │              │          │          │        │          │          │
│子○○  │          │          │          │          │              │          │          │        │          │          │
│寅○○  │    0     │  749,938 │  749,938 │          │              │   41,664 │   83,779 │    0   │   96,784 │   83,779 │
│丑○○  │          │          │          │          │              │          │          │        │          │          │
│癸○○  │          │          │          │          │              │          │          │        │          │          │
│壬○○○│          │          │          │          │              │          │          │        │          │          │
└────┴─────┴─────┴─────┴─────┴───────┴─────┴─────┴────┴─────┴─────┘
附表五
┌────┬─────┬─────┬─────┬─────┬───────┬─────┬─────┬────┬─────┬──────┐
│  項目  │出租部分之│未出租部分│          │依己○○應│依辛○○等人應│依白富勝應│  差  額  │第一審判│己○○、曹│第二審（本院│
│   ／   │ 租金利益 │之使用收益│          │有部分比例│有部分比例應給│有部分比例│（Ａ－Ｃ）│決主文命│再寶等人於│）判決主文命│
│  金額  │          │（依歷年申│  合  計  │，應給付周│付辛○○等人個│，應給付白│（Ｂ－Ｃ）│給付之金│第二審請求│給付之金額  │
│   ／   │          │報地價百分│          │金火之金額│別之金額      │富勝之金額│          │額      │（再）給付│ （Ｄ－Ｅ） │
│ 共有人 │          │之八計算）│          │  （Ａ）  │    （Ｂ）    │  （Ｃ）  │  （Ｄ）  │ （Ｅ） │之金額    │   （Ｆ）   │
├────┼─────┼─────┼─────┼─────┼───────┼─────┼─────┼────┼─────┼──────┤
│白富勝  │ 4,735,478│    27,568│ 4,763,046│  297,653 │    49,609    │          │          │        │          │            │
├────┼─────┼─────┼─────┼─────┼───────┼─────┼─────┼────┼─────┼──────┤
│己○○  │    0     │   900,147│   900,147│          │              │   56,262 │  241,391 │ 46,567 │  212,862 │  194,824   │
├────┼─────┼─────┼─────┼─────┼───────┼─────┼─────┼────┼─────┼──────┤
│辛○○  │          │          │          │          │              │          │          │        │          │            │
│子○○  │          │          │          │          │              │          │          │        │          │            │
│寅○○  │    0     │  749,938 │  749,938 │          │              │    7,812 │   41,797 │ 10,244 │   35,477 │   31,553   │
│丑○○  │          │          │          │          │              │          │          │        │          │            │
│癸○○  │          │          │          │          │              │          │          │        │          │            │
│壬○○○│          │          │          │          │              │          │          │        │          │            │
└────┴─────┴─────┴─────┴─────┴───────┴─────┴─────┴────┴─────┴──────┘
附表六
┌────┬─────┬─────┬─────┬─────┬───────┬─────┬─────┬────┬─────┬─────┐
│  項目  │出租部分之│未出租部分│          │依己○○應│依辛○○等人應│依巳○○應│  差  額  │第一審判│己○○、曹│第二審（本│
│   ／   │ 租金利益 │之使用收益│          │有部分比例│有部分比例應給│有部分比例│（Ａ－Ｃ）│決主文命│再寶等人於│院）判決主│
│  金額  │          │（依歷年申│  合  計  │，應給付周│付辛○○等人個│，應給付葉│（Ｂ－Ｃ）│給付之金│第二審請求│文命給付之│
│   ／   │          │報地價百分│          │金火之金額│別之金額      │嘉明之金額│          │額      │（再）給付│金額      │
│ 共有人 │          │之八計算）│          │  （Ａ）  │   （Ｂ）     │  （Ｃ）  │  （Ｄ）  │ （Ｅ） │之金額    │  （Ｆ）  │
├────┼─────┼─────┼─────┼─────┼───────┼─────┼─────┼────┼─────┼─────┤
│巳○○  │  973,280 │  526,283 │ 1,499,563│  93,711  │    15,619    │          │          │        │          │          │
├────┼─────┼─────┼─────┼─────┼───────┼─────┼─────┼────┼─────┼─────┤
│己○○  │    0     │  900,147 │   900,147│          │              │   56,262 │   37,449 │    0   │   28,896 │  28,896  │
├────┼─────┼─────┼─────┼─────┼───────┼─────┼─────┼────┼─────┼─────┤
│辛○○  │          │          │          │          │              │          │          │        │          │          │
│子○○  │          │          │          │          │              │          │          │        │          │          │
│寅○○  │    0     │  749,938 │  749,938 │          │              │    7,812 │    7,807 │   966  │    6,333 │   6,333  │
│丑○○  │          │          │          │          │              │          │          │        │          │          │
│癸○○  │          │          │          │          │              │          │          │        │          │          │
│壬○○○│          │          │          │          │              │          │          │        │          │          │
└────┴─────┴─────┴─────┴─────┴───────┴─────┴─────┴────┴─────┴─────┘
附表七
┌────┬─────┬─────┬─────┬─────┬───────┬─────┬─────┬────┬─────┬──────┐
│  項目  │出租部分之│未出租部分│          │依己○○應│依辛○○等人應│依黃月芬應│  差  額  │第一審判│己○○、曹│第二審（本院│
│   ／   │ 租金利益 │之使用收益│          │有部分比例│有部分比例應給│有部分比例│（Ａ－Ｃ）│決主文命│再寶等人於│）判決主文命│
│  金額  │          │（依歷年申│  合  計  │，應給付周│付辛○○等人個│，應給付黃│（Ｂ－Ｃ）│給付之金│第二審請求│給付之金額  │
│   ／   │          │報地價百分│          │金火之金額│別之金額      │月芬之金額│          │額      │（再）給付│ （Ｄ－Ｅ） │
│ 共有人 │          │之八計算）│          │  （Ａ）  │    （Ｂ）    │  （Ｃ）  │  （Ｄ）  │ （Ｅ） │之金額    │   （Ｆ）   │
├────┼─────┼─────┼─────┼─────┼───────┼─────┼─────┼────┼─────┼──────┤
│黃琍如  │12,364,390│  684,576 │13,048,966│  815,457 │    135,909   │          │          │        │          │            │
│（月芬）│          │          │          │          │              │          │          │        │          │            │
├────┼─────┼─────┼─────┼─────┼───────┼─────┼─────┼────┼─────┼──────┤
│己○○  │    0     │  900,147 │   900,147│          │              │  150,026 │  665,431 │ 238,282│  549,903 │   427,149  │
├────┼─────┼─────┼─────┼─────┼───────┼─────┼─────┼────┼─────┼──────┤
│辛○○  │          │          │          │          │              │          │          │        │          │            │
│子○○  │          │          │          │          │              │          │          │        │          │            │
│寅○○  │    0     │  749,938 │   749,938│          │              │   20,832 │  115,077 │  46,335│   91,650 │    68,742  │
│丑○○  │          │          │          │          │              │          │          │        │          │            │
│癸○○  │          │          │          │          │              │          │          │        │          │            │
│壬○○○│          │          │          │          │              │          │          │        │          │            │
└────┴─────┴─────┴─────┴─────┴───────┴─────┴─────┴────┴─────┴──────┘
附表八
┌───┬─────┬─────┬─────┬─────┬───────┬─────┬────┐
│ 項目 │          │未出租部分│          │依己○○應│依乙○○等人應│          │第一審判│
│  ／  │          │之使用收益│          │有部分比例│有部分比例應給│  差  額  │決主文命│
│ 金額 │出租部分之│（依歷年申│  合  計  │，應給付周│付乙○○等人之│（Ａ－Ｂ）│給付之金│
│  ／  │ 租金利益 │報地價百分│          │金火之金額│金額          │          │額      │
│共有人│          │之八計算）│          │  （Ａ）  │    （Ｂ）    │  （Ｃ）  │ （Ｄ） │
├───┼─────┼─────┼─────┼─────┼───────┼─────┼────┤
│乙○○│ 1,314,512│    0     │ 1,314,512│  82,147  │    14,040    │   68,107 │ 74,714 │
├───┼─────┼─────┼─────┼─────┼───────┼─────┼────┤
│丁○○│ 1,314,512│    0     │ 1,314,512│  82,147  │    14,040    │   68,107 │ 74,714 │
├───┼─────┼─────┼─────┼─────┼───────┼─────┼────┤
│丙○○│ 1,315,484│    0     │ 1,315,484│  82,207  │    14,050    │   68,157 │ 74,770 │
├───┼─────┼─────┼─────┼─────┼───────┼─────┼────┤
│甲○○│ 1,323,257│    0     │ 1,323,257│  82,693  │    14,133    │   68,560 │ 75,211 │
├───┼─────┼─────┼─────┼─────┼───────┼─────┼────┤
│己○○│    0     │ 900,147  │   900,147│          │              │          │        │
└───┴─────┴─────┴─────┴─────┴───────┴─────┴────┘

司法院資訊處製作；財團法人民間司法改革基金會備份。
